臺灣臺南地方法院民事裁定　　　　　 99年度司財管字第167號
聲　請　人　日盛國際商業銀行股份有限公司
法定代理人　陳棠
代　理　人　朱慶益
上列聲請人聲請對被繼承人王天送選任遺產管理人事件，本院裁
定如下：
    主  文
選任財政部國有財產局臺灣南區辦事處臺南分處為被繼承人王天
送之遺產管理人。
聲請程序費用新臺幣壹仟元由被繼承人王天送之遺產負擔。
    理      由
一、按繼承人均拋棄其繼承權者，準用關於無人承認繼承之規定
    ，民法第1176條第6項定有明文。又繼承開始時，繼承人之
    有無不明，而不能依民法第1177條選定遺產管理人時，得由
    利害關係人聲請法院選任之，民法第1178條第2項亦定有明
    文。
二、本件聲請意旨略以：被繼承人王天送（男，民國3年4月6日
    生，身分證統一編號：Ｚ000000000號，生前最後住所：臺南
    市○○區○○里○鄰○○街17號）為聲請人之債務人，惟被
    繼承人於97年11月30日死亡，其法定繼承人均已拋棄繼承，
    無法依同法第1177條選任遺產管理人，致聲請人之權利無法
    行使，故聲請人以利害關係人身分向法院聲請為被繼承人王
    天送選任遺產管理人等語。
三、經查：聲請人主張之前開事實，業據提出本院94年4月21日
    南院慶93執實字第2766號債權憑證、99年10月27日南院龍家
    儒98年度繼字第147號准予備查通知函影本各1件、繼承系統
    表1份附卷為憑。並經本院依職權調閱本院98年度繼字第147
    號拋棄繼承事件卷宗核閱綦詳，是聲請人之主張應足採信。
    又查被繼承人王天送死亡後，其法定繼承人皆已依法拋棄繼
    承權經本院准予備查，且未準用民法第1177條之規定選定遺
    產管理人，而被繼承人王天送為聲請人之債務人，故聲請人
    以利害關係人之身分聲請選任被繼承人王天送之遺產管理人
    ，核與上開規定並無不合，應予准許。
四、按公示催告期限屆滿，無繼承人承認繼承時，其遺產於清償
    債權，並交付遺贈物後，如有剩餘，歸屬國庫；又按非公用
    國有財產以財政部國有財產局為管理機關，民法第1185條、
    國有財產法第12條分別定有明文。查本件被繼承人王天送之
    法定繼承人皆已依法拋棄繼承權經本院准予備查，復未準用
    民法第1177條之規定選定遺產管理人，且經本院函詢被繼承
    人王天送原繼承人即子女王芬芬、王仁德、王愛月、游王愛
    香、王素涵、王月里；孫子女王育舜、蔡宏麟、蔡旼儒、蔡
    旼珊、游再慶、游淑蕙、游淑媚、游芳玉、徐聖文、徐誼芳
    、徐真、陳建銘、陳建同、周崇仁、周暄婕、周崇吉等有
    無擔任被繼承人王天送之遺產管理人之意願，迄今均未回覆
    本院，足徵被繼承人王天送之原繼承人對被繼承人王天送遺
    產之處置已漠不關心；又查被繼承人王天送之遺產，倘無人
    承認繼承時，將於清償債權，交付遺贈物後，歸屬國庫，為
    使被繼承人王天送遺產之處置順利進行，本院認選任財政部
    國有財產局臺灣南區辦事處臺南分處為被繼承人王天送之遺
    產管理人為適當。
五、依非訟事件法第157條、第24條第1項，裁定如主文。
中    華    民    國  100    年    1    月    17    日
                  家事法庭      司法事務官  林可婷
以上正本係照原本作成。
如對本裁定抗告須於裁定送達後10日內向本院提出抗告狀
中    華    民    國  100    年    1    月    18    日
                                書記官  謝麗首